# 请教陈版，无形资产所得税问题

提问人：yutaosz 时间：2016-08-27 17:58:22
请教陈版，
无形资产加计扣除和加计摊销的情况下，在确认所得税费用的会计分录时，借方所得税费用和贷方应交税费-应交所得税的金额都是计算得到的本期应交所得税的金额吗？也就是说两者之间不产生差额，对吗？

回答人：chenyiwei
可享受加计扣除的费用化研发支出，在会计上和税务上都不形成资产，因此不存在计税基础差异问题，不确认递延所得税，所以会计上确认的所得税费用和应交所得税是一致的， 可在形成无形资产后享受加计摊销的资本化开发支出，虽然计税基础大于账面价值，存在可抵扣暂时性差异，但在该暂时性差异发生时，受到《企业会计准则第 18 号——所得税》第十三条规定的“初始确认豁免”的限制（不是企业合并，且发生时既不影响会计利润也不影响应纳税所得额的资产、负债初始确认，不确认递延所得税资产或负债），不就该项可抵扣暂时性差异确认递延所得税资产，所以后续的所得税费用和应交所得税的发生额每期还是一致的。